臺灣臺中地方法院刑事判決　　　　　　　　　　　　九十一年度訴字第二四四一號
　　公　訴　人　台灣台中地方法院檢察署檢察官
　　被　　　告　丙○○
右列被告因毒品危害防制條例案件，經檢察官提起公訴（九十一年度偵字第一七三二
六號），本院判決如左：
    主  文
丙○○轉讓第一級毒品，處有期徒刑壹年壹月。
扣案之海洛因陸包（驗後淨重計壹‧柒玖公克）、安非他命壹包（驗後淨重零‧玖公
克），均沒收銷燬之。
    事  實
一、丙○○有多次施用毒品之前科，明知海洛因及安非他命分別是毒品危害防制條例
    第二條第二項第一款、第二款所規定之第一級毒品及第二級毒品，依法不得轉讓
    ，竟於民國九十一年七月十三日（起訴書誤載為十二日）上午十一時三十分許，
    在台中縣神岡鄉○○村○○路七九巷二十號前之鐵皮屋即其租住處內，將其所有
    之海洛因六包（驗後淨重計一‧七九公克）及安非他命一包（驗後淨重○‧九公
    克），同時無償轉讓予友人甲○○，而於甫交給甲○○持有時，旋為警當場逮獲
    ，並扣得該些海洛因及安非他命。
二、案經臺灣臺中地方法院檢察署檢察官自動檢舉偵查起訴。
    理  由
一、訊據被告丙○○，固坦承警察於右揭時間、地點，在甲○○手上扣得之海洛因及
    安非他命係其所有，惟否認有轉讓給甲○○之意思及行為，辯稱：當天伊原計劃
    去台北，請甲○○開計程車來載伊，該些毒品係伊換衣服時拿出來放在桌上，準
    備帶去台北施用，詎甲○○一到就好奇拿起來觀看，適被剛好進來之警察查獲云
    云。經查，該六包海洛因及一包安非他命經送鑑定結果，確係海洛因及安非他命
    無訛，此有法務部調查局九十一年八月十九日調科壹字第一二○○一一八五五號
    、九十一年十月十七日調科壹字第○九一○○六四三四六號鑑定通知書二紙附卷
    可稽，又甲○○於被查獲當天在警詢中稱：「毒品是丙○○拿給我，我正準備
    要吸食，就被警方查獲」、九十一年八月二日在檢察官偵訊時復稱：「毒品是丙
    ○○拿給我的，查獲當時我是想要吸，但還沒用」，此有各該筆錄在卷可佐，
    案發當天現場除前揭扣得之毒品外，被告經警察詢問後，復主動從冰箱中拿出六
    包海洛因、七包安非他命交予警察，此經被告陳明在卷，並有扣押物品目錄表在
    卷可考，查獲本案之警員乙○○稱：「那天我們本來要查訪強盜案，要問一個
    騎機車的人，他看到我們跑掉，結果因為鐵皮屋前面那間房子常有人在那邊吸毒
    ，鐵皮屋門平常都關著，那天剛好門開著，我們就進去看，一進去就剛好看到甲
    ○○手上拿著毒品，我們就控制住現場」（參本院九十一年十一月二十一日審判
    筆錄）；本院忖諸(甲)甲○○有施用毒品之習慣，此有本院八十五年度訴字第二二
    六六號判決書、九十一年度毒聲字第二一一九號裁定書存卷可參，其目前且在台
    灣臺中戒治所強制戒治中，是其謂前揭毒品係被告所交予，伊正準備要吸食，應
    可採信，而該些毒品若非被告所交付，甲○○豈有擅自準備施用之理，(乙)一般人
    持有毒品，無不小心地將之藏放在他人不易發現之處，如被告將另外六包海洛因
    七包安非他命放在冰箱中即是，當天被告若非欲將前揭毒品轉讓予甲○○，應無
    於門未關之情形下，將該些毒品置放在桌上，任隨時進來之人均可隨意目睹之理
    等因素，而認被告確實是將該些毒品轉讓予甲○○無誤，其所辯應係卸責之詞，
    甲○○於本院審理中翻異前詞附和被告說法僅係迴護之舉，均不足採信。本件事
    證明確，被告犯行應堪認定。
二、核被告所為，係犯毒品危害防制條例第八條第一項之轉讓第一級毒品罪、第二項
    之轉讓第二級毒品罪，其以一行為同時轉讓海洛因及安非他命，而觸犯轉讓第一
    級毒品及第二級毒品二罪，屬想像競合犯，為裁判上一罪，應從一重之轉讓第一
    級毒品罪處斷。爰審酌被告犯後飾詞卸責尚無悔意，及轉讓之數量不多、甲○○
    尚未施用所生危害非鉅等一切情狀，量處如主文所示之刑。扣案之海洛因六包（
    驗後淨重計一‧七九公克）、安非他命一包（驗後淨重○‧九公克），依同條例
    第十八條第一項前段之規定，應併予宣告沒收銷燬之。
據上論斷，應依刑事訴訟法第二百九十九條第一項前段，毒品危害防制條第八條第一
項、第二項、第十八條第一項前段，刑法第十一條前段、第五十五條，判決如主文。
中      華      民      國      九十一    年    十一    月    二十八    日
                                        法  官  李  秋  娟
右正本證明與原本無異。
如不服本判決，應於判決送達後十日內向本院提出上訴狀，上訴於臺灣高等法院臺中
分院( 須附繕本 )。
                                        書記官
中  華      民      國      九十一    年    十一    月    二十八    日
附錄論罪科刑法條
毒品危害防制條例第八條
轉讓第一級毒品者，處一年以上七年以下有期徒刑，得併科新台幣一百萬
元以下罰金。
轉讓第二級毒品者，處六月以上五年以下有期徒刑，得併科新台幣七十萬
元以下罰金。
轉讓第三級毒品者，處三年以下有期徒刑，得併科新台幣三十萬元以下罰
金。
前三項之未遂犯罰之。
